臺灣高雄地方法院刑事判決　　　　　　　　　　　　九十三年度訴字第二九一八號
　 公　訴　人　臺灣高雄地方法院檢察署檢察官
　 被　　　告　乙○○　男　三.
右列被告因違反毒品危害防制條例案件，經檢察官提起公訴（九十三年度核退毒偵字
第二二四號）暨移送併辦部分（九十三年度毒偵字第六九三三號），本院合議庭裁定
由受命法官獨任進行簡式審判程序判決如左：
    主  文
乙○○連續施用第一級毒品，處有期徒刑柒月。扣案含有第一級毒品海洛因成分之白
粉（驗後淨重零點壹肆公克）沒收銷燬之。扣案之注射針筒貳支，沒收。
    事  實
一、乙○○前於民國（下同）八十八年間因施用毒品案件，經檢察官聲請本院以八十
    八年度毒聲字第九六四五號裁定送臺灣高雄看守所附設勒戒處所觀察、勒戒後，
    認有繼續施用毒品之傾向，再經檢察官聲請本院以八十九年度毒聲字第四一七號
    裁定令入戒治處所施以強制戒治，嗣於八十九年七月四日因停止戒治付保護管束
    而釋放，再於九十年一月十七日交付保護管束期滿而執行完畢。詎乙○○仍未戒
    除毒癮，基於施用第一級毒品海洛因之概括犯意，自前揭強制戒治執行完畢釋放
    後五年內之九十三年六月中旬某日起，至九十三年八月十九日十七時許止，平均
    每日施用二次，在高雄縣梓官鄉赤崁廟廁所內，以將海洛因摻加在香菸內抽吸之
    方式及將海洛因摻水置入注射針筒注入體內之方式，施用第一級毒品海洛因多次
    ，為警分別於(一)九十三年八月十五日十七時二十分許，在高雄縣政府警察局岡山
    分局乙○○同意採尿送驗而查獲；(二)九十三年八月十九日十七時許，在高雄縣梓
    官鄉○○○路海堤旁查獲，並扣得含有第一級毒品海洛因成分之白粉（驗後淨重
    ０．一四公克）、乙○○所有供施用海洛因所用之注射針筒二支。
二、案經高雄縣政府警察局岡山分局報請臺灣高雄地方法院檢察署檢察官偵查起訴。
    理  由
一、(一)右揭犯罪事實，業據被告乙○○於本院審理時坦承犯罪，(二)核與被告分別於九
    十三年八月十五日十七時二十分許、九十三年八月十九日十七時許警詢時所採集
    尿液，經分別送驗結果均呈嗎啡（為海洛因經人體代謝反應物）陽性反應，此分
    別有高雄醫學大學附設中和紀念醫院九十三年十一月三十日編號0000-000號檢驗
    報告（附93毒偵6933號卷第十五頁）、高雄縣政府衛生局九十三年八月二十七日
    93煙檢字第1872號檢驗成績、高雄醫學大學附設中和紀念醫院九十三年十月五日
    編號93-4169號檢驗報告（見93核退毒偵224號卷第三頁、第十三頁）。(三)又扣案
    白粉，經送驗結果，確含有海洛因成分，復有法務部調查局九十三年九月二十一
    日調科壹字第220018060號鑑定通知書一紙（附93核退毒偵224號卷第十六頁）可
    稽。(四)至於被告本案犯行之止點，固據檢察官起訴書主張係九十三年八月十九日
    下午五時許起回溯二十六小時止，然被告僅於警詢稱最後一次在九十三年八月十
    九日八時三十分許，嗣在本院審理時稱最後一次施用毒品在九十三年八月十九日
    被查獲時，衡以施用毒品係犯罪行為之不公然性質，被告應係在個人隱密處為施
    用，其連續施用第一級毒品海洛因之時間、地點應以被告自白之時點為認定事實
    ，惟此係就被告同一施用海洛因犯行之查究時間地點，自不影響檢察官就被告本
    案犯行之同一性。(五)又被告前於八十八年間因施用毒品案件，經檢察官聲請本院
    以八十八年度毒聲字第九六四五號裁定送臺灣高雄看守所附設勒戒處所觀察、勒
    戒後，認有繼續施用毒品之傾向，再經檢察官聲請本院以八十九年度毒聲字第四
    一七號裁定令入戒治處所施以強制戒治，嗣於八十九年七月四日因停止戒治付保
    護管束而釋放，再於九十年一月十七日交付保護管束期滿而執行完畢之事實，亦
    有臺灣高等法院被告全國前案紀錄表及臺灣高雄地方法院檢察署刑案資料查註紀
    錄表在卷足參，是本件事證明確，應依法論科。
二、(一)查海洛因係毒品危害防制條例第二條第二項第一款明定之第一級毒品，本件被
    告乙○○前因施用毒品，經強制戒治執行完畢釋放後，五年內再犯本件犯行，核
    其所為係犯毒品危害防制條例第十條第一項之施用第一級毒品罪，被告持有第一
    級毒品之行為已為其施用之高度行為所吸收，不另論罪。被告多次施用第一級毒
    品海洛因之犯行，時間緊接、方法相同，觸犯構成要件相同之罪，顯係基於概括
    犯意為之，為連續犯，依刑法第五十六條之規定，以一罪論並加重其刑。移送併
    辦部分（九十三年度毒偵字第六九三三號）固未經檢察官起訴，然與已起訴部分
    有連續犯之裁判上一罪關係，為起訴效力所及，本院自應併予審究。(二)爰審酌被
    告前經觀察勒戒、強制戒治、停止戒治付保護管束，竟仍不知悔改，無堅定戒癮
    之意志，惟其行為尚未危害他人及其犯後坦承犯行，態度尚稱良好等一切情狀，
    量處如主文所示之刑。扣案含有第一級毒品海洛因成分之白粉（驗後淨重０．一
    四公克）應依毒品危害防制條例第十八條第一項前段之規定，沒收銷燬之。至於
    注射針筒二支，因檢察官未依刑事訴訟法第一百六十一條第一項之規定提出證據
    證明該扣案針筒含有第一級毒品海洛因殘渣，且扣案針筒材質為塑膠，在一般物
    理認知上，縱針筒含有海洛因殘渣，是否無法析離亦有疑問，此又與發現真實無
    關，為節省司法資源又參酌被告業在本院審理時供承該扣案針筒係其所有供施用
    海洛因所有之物明確（見本院九十四年一月十三日審辦筆錄第六頁），爰依刑法
    第三十八條第一項第二款之規定宣告沒收。(三)至於被告另案同因施用第一級毒品
    海洛因犯行，經台灣高等法院高雄分院九十三年六月十九日以九十三年度上訴字
    第四五０號維持本院九十三年度訴字第二六九號判處有期徒刑四月之判決，因被
    告於本院審理時稱因前案受強制戒治，於九十三年一月九日因法律修正不執行而
    釋放後，有找到工作，生活穩定，並無吸用毒品之想法，係至九十三年六月中旬
    受朋友誘惑始為本件犯行等語（見本院九十四年一月十三日審判筆錄第五頁），
    可知被告本件犯行係另行起意與前揭另案犯行並不具有概括犯意，無連續犯之裁
    判上一罪關係。又被告前案所受強制戒治僅執行至九十三年一月九日即釋放，係
    因法律修正而不執行，並非強制戒治效果達成而無執行必要，是不能以九十三年
    一月九日為毒品危害防治條例第二十三條第二項之五年起算時點，附此敘明。
據上論斷，應依刑事訴訟法第二百七十三條之一第一項、第二百九十九條第一項前段
，毒品危害防制條例第十條第一項、第十八條第一項前段、第二十三條第二項，刑法
第十一條、第五十六條、第三十八條第一項第二款，判決如主文。
本案經檢察官甲○○到庭執行職務
中　　　華　　　民　　　國　　九十四　　年　　　一　　　月　　二十八　　日
                                  臺灣高雄地方法院刑事第十三庭
                                      法　官    楊智守
右正本證明與原本無異。
如不服本判決，應於判決送達後十日內，向本院提出上訴狀。
                                      書記官    王美玲
中　　　華　　　民　　　國　　九十四　　年　　　一　　　月　　二十八　　日
附錄本案論罪科刑法條：
毒品危害防制條例第十條
施用第一級毒品者，處六月以上五年以下有期徒刑。
施用第二級毒品者，處三年以下有期徒刑。
